臺灣桃園地方法院刑事判決　　　　　 100年度審易字第1651號
公　訴　人　臺灣桃園地方法院檢察署檢察官
被　　　告　黃立成
上列被告因竊盜案件，經檢察官提起公訴（100 年度偵字第1271
5 、12796 號），被告於本院準備程序進行中，就被訴事實為有
罪之陳述，經本院告知簡式審判程序意旨，並聽取公訴人及被告
之意見後，本院裁定改依簡式審判程序審理，茲判決如下：
    主      文
黃立成共同竊盜，累犯，處有期徒刑柒月；又攜帶兇器竊盜，未
遂，累犯，處有期徒刑柒月，扣案之手套壹副、尖嘴鉗及破壞剪
各壹支均沒收；應執行有期徒刑壹年，扣案之手套壹副、尖嘴鉗
及破壞剪各壹支均沒收。
    事實及理由
一、犯罪事實：
    黃立成前於民國93年間因(一)加重竊盜案件，經本院93年度易
    字第497 號判決判處有期徒刑8 月確定；復於同年間因(二)連
    續竊盜案件，經本院以93年度易字第1203號判決判處有期徒
    刑1 年6 月確定；同年間又因(三)施用毒品案件，經本院以94
    年度壢簡字第801 號判決判處有期徒刑5 月確定，並與前揭
    有期徒刑8 月、1 年6 月入監接續執行，於95年10月13日縮
    短刑期假釋出監併付保護管束，嗣因假釋期間故意更犯罪撤
    銷假釋，應執行殘刑有期徒刑6 月又14日，(一)至(三)3 罪再經
    本院以96年度聲減字第3951號裁定各減為有期徒刑4 月、9
    月及2 月又15日，其中經減刑為有期徒刑9 月、2 月又15日
    之(二)、(三)2 罪，並合併定應執行有期徒刑10月確定，因假釋
    前已執行逾有期徒刑14月，自無須執行殘刑，於96年7 月16
    日減刑條例生效日視為執行完畢。另於95年間因(四)施用毒品
    案件，經本院以96年度桃簡字第254 號判決判處有期徒刑6
    月確定；復於96年間因(五)持有毒品、(六)竊盜等案件，分別經
    本院96年度壢簡字第1048號及96年度易字第791 號判決各判
    處有期徒刑6 月、4 月確定，上開(四)至(六)罪復經本院以96年
    度聲減字第8625號裁定各減宣告刑2 分之1 後，合併定其應
    執行刑為有期徒刑7 月確定；同年間又因(七)竊盜案件，經本
    院以96年度壢簡字第1767號判決判處有期徒刑6 月，減為有
    期徒刑3 月確定，並與前揭經減刑為有期徒刑3 月、3 月及
    2 月之(四)至(六)罪，再經本院以97年度聲字第597 號裁定應執
    行有期徒刑10月確定；繼於同年間因(八)竊盜案件，經本院以
    96年度易字第1309號判決判處有期徒刑10月確定，並與前開
    應執行有期徒刑10月入監接續執行，於98年4 月28日縮短刑
    期假釋出監併付保護管束，迄至98年5 月7 日保護管束期滿
    ，假釋未經撤銷，其未執行之刑，以已執行完畢論（以上於
    本案均構成累犯）。詎其猶不思悔改，而為下列之犯行：(一)
    於100 年4 月16日凌晨0 時許，在桃園縣平鎮市○○街75號
    前，見莊錦垣管領使用停放在該處之牌照號碼LI-6873 號自
    用小客車無人看管且車門未鎖，竟與某真實姓名年籍不詳綽
    號「阿華」之成年男子，共同意圖為自己不法之所有，而基
    於竊盜之犯意聯絡，由某真實姓名年籍不詳綽號「阿華」之
    成年男子在一旁把風、黃立成持自備鑰匙1 把（已丟棄，未
    扣案）竊取該車，得手後欲將之作為行竊代步工具，嗣於同
    日18時50分許，經警循線查獲；(二)另於100 年5 月9 日凌晨
    1 時許，意圖為自己不法之所有，侵入簡三益所經營桃園縣
    大溪鎮○○路○ 段84之1 號「泰森紅木家具店」內（無故侵
    入住居部分未據告訴、起訴），切斷總電源，並持客觀上足
    對人之生命、身體、安全構成威脅，具有危險性且可供作兇
    器使用之尖嘴鉗、破壞剪各1 支，欲剪取室內電線，嗣於電
    源切斷後尚未剪取電線之際，因保全人員查覺有異，報警處
    理，當場查獲，始未得逞，並扣得手套1 副、尖嘴鉗及破壞
    剪各1 支，始悉上情。
二、證據名稱：
  (一)被告黃立成於警詢、檢察官偵訊、本院準備程序及審理中之
    自白。
  (二)告訴人即被害人莊錦垣、簡三益於警詢時之指訴，證人彭詠
    然於警詢時之證述。
  (三)贓物認領保管單、桃園縣政府警察局平鎮分局扣押筆錄、扣
    押物品目錄表、桃園縣政府警察局車輛協尋電腦輸入單、桃
    園縣政府警察局車輛尋獲電腦輸入單、桃園縣政府警察局大
    溪分局扣押筆錄、扣押物品目錄表各1 份、監視錄影器畫面
    翻拍照片2 張、刑案現場照片5 張、扣案工具照片1 張、扣
    案之手套1 副、尖嘴鉗及破壞剪各1 支。
三、核被告之所為，分別係犯刑法第320 條第1 項之普通竊盜罪
    及同法第321 條第2 項、第1 項第3 款之攜帶兇器竊盜未遂
    罪。被告所犯上開2 罪，犯意個別，行為互殊，應予分論併
    罰。就犯罪事實(一)之部分，被告與某真實姓名年籍不詳綽號
    「阿華」之成年男子，具有犯意聯絡及行為分擔，應論以共
    同正犯。被告就上開2 犯行，有如犯罪事實欄所載之犯罪科
    刑及執行紀錄，此有卷附臺灣高等法院被告前案紀錄表1 份
    可查，被告於受徒刑執行完畢後，5 年內故意再犯本件有期
    徒刑以上之2 罪，皆為累犯，均應依刑法第47條第1 項之規
    定加重其刑。又被告如犯罪事實(二)之犯行，已著手於搜尋財
    物之竊盜行為而未達竊取財物之既遂結果，為未遂犯，爰依
    刑法第25條第2 項規定減輕其刑。被告就犯罪事實(二)之攜帶
    兇器竊盜未遂罪部分同時有刑之加重及減輕事由，依法應先
    加後減之。爰審酌被告正值壯年，竟不思以正當手段獲取財
    物，反而竊取他人之物，造成被害人等受有財產上之損害，
    行為實無足取，惟念及犯後坦承犯行，及其犯罪之動機、目
    的、手段暨所生損害等一切情狀，分別量處如主文所示之刑
    ，暨定其應執行之刑，以示懲儆。末查扣案之手套1 副、尖
    嘴鉗及破壞剪各1 支為被告所有而供本件犯罪事實(二)犯行所
    用之物，爰均依刑法第38條第1 項第2 款之規定，併予宣告
    沒收；至被告持以犯本件犯罪事實(一)犯行所用之鑰匙1 把，
    雖為被告所有，惟已遭丟棄，無法證明現仍存在，業據被告
    供陳在卷，有被告100 年4 月16日警詢筆錄及本院100 年9
    月17日準備程序筆錄各1 份附卷可稽，爰不為沒收之諭知，
    附此敘明。
四、應適用之法條：
    刑事訴訟法第273 條之1 第1 項、第299 條第1 項前段、第
    310 條之2 、第454 條第1 項，刑法第320 條第1 項、第32
    1 條第2 項、第1 項第3 款、第25條、第28條、第47條第1
    項、第51條第5 款、第38條第1 項第2 款。
五、如不服本判決，得自收受送達之翌日起10日內向本院提出上
    訴狀（應附繕本），其未敘述上訴理由者，應於上訴期間屆
    滿後20日內補提理由書狀於本院，上訴於臺灣高等法院。
本案經檢察官陳亮佑到庭執行職務。
中    華    民    國    100   年    10    月     7    日
                  刑事庭        法  官  潘怡華
以上正本證明與原本無異。
如不服本判決應於收受判決後10日內向本院提出上訴書狀，並應
敘述具體理由。其未敘述上訴理由者，應於上訴期間屆滿後20日
內向本院補提理由書( 均須按他造當事人之人數附繕本) 「切勿
逕送上級法院」。
                                書記官  郭怡君
中    華    民    國    100   年    10    月     7    日
附錄本案論罪科刑法條：
中華民國刑法第320 條
意圖為自己或第三人不法之所有，而竊取他人之動產者，為竊盜
罪，處5 年以下有期徒刑、拘役或5 百元以下罰金。
意圖為自己或第三人不法之利益，而竊佔他人之不動產者，依前
項之規定處斷。
前二項之未遂犯罰之。
中華民國刑法第321條
犯竊盜罪而有下列情形之一者，處 6 月以上、5 年以下有期徒
刑，得併科新臺幣 10 萬元以下罰金：
一、侵入住宅或有人居住之建築物、船艦或隱匿其內而犯之者。
二、毀越門扇、牆垣或其他安全設備而犯之者。
三、攜帶兇器而犯之者。
四、結夥三人以上而犯之者。
五、乘火災、水災或其他災害之際而犯之者。
六、在車站、埠頭、航空站或其他供水、陸、空公眾運輸之舟、
    車、航空機內而犯之者。
前項之未遂犯罰之。